【裁判字號】    89,易,161
【裁判日期】    890511
【裁判案由】    竊盜等
【裁判全文】
台灣苗栗地方法院刑事判決                          八十九年度易字第一六一號
    公  訴  人  臺灣苗栗地方法院檢察署檢察官
    被      告  丙○○
右被告因竊盜等案件，經檢察官提起公訴 (八十八年度偵字第三三九三號)，本院判
決如左：
    主  文
丙○○連續意圖為自己不法之所有，以恐嚇使人將本人之物交付，處有期徒刑壹年。
    事  實
一、丙○○於民國八十七年七月間，基於故買贓物之犯意，在苗栗縣三義鄉不詳地點
    ，見不詳姓名年籍之成年人販售竊取而得之他人綁有腳環訓練過之賽鴿數隻，明
    知受訓過之賽鴿每隻市價在四年前約新台幣（下同）三千五百元，竟以每隻八百
    元低價一次購買七隻，透過所購買之賽鴿腳環，知悉賽鴿之所有權人電話號碼，
   負基於意圖為字己不法所有之概括犯意，連續以電話通知乙○○、戊○○、己○○、辛○○、甲○○、庚○○及丁○○等七人，需匯款至丙○○苗栗縣苑裡郵局
    社苓支局（局號代碼第0000000）所開立之第00000000帳號帳戶內，每
    隻賽鴿需以二千至二千五百元之代價贖回，方將賽鴿放回，否則會將賽鴿處理掉
    ，致乙○○等七人心生畏懼，而陸續將款項匯至丙○○上開帳戶內，丙○○才陸
    續將戊○○、己○○、辛○○、甲○○、丁○○等人賽鴿釋放，任其飛回。其中
    乙○○之賽鴿在匯款後仍未飛回。
二、案經苗栗縣警察局通霄分局報請臺灣苗栗地方法院檢察署檢察官偵查起訴。
    理  由
一、訊據被告丙○○對於八十七年七月間，在苗栗縣三義鄉不詳地點，向不詳姓名年
    籍之成年人，以每隻八百元，購買綁有腳環訓練過之賽鴿數隻，並連續通知乙○○、戊○○、己○○、辛○○、甲○○、庚○○及丁○○等七人，需匯款至丙○○苗栗縣苑裡郵局社苓支局（局號代碼第0000000）所開立之第0000000
    0帳號帳戶內，每隻賽鴿需以二千至二千五百元隻代價贖回，方將賽鴿放回，否
    則會將賽鴿處理掉等事實，固不否認，惟矢口否認有恐嚇及故買贓物之故意，辯
    稱：我向他人購買到屬於被害人等之鴿子，先將鴿子放回，他們才匯款答謝我等
    語云云，經查被害人乙○○於警訊及偵審時證稱：我飼養之賽鴿，因訓練在丙○○手中，通知我匯款二千元至他帳戶內，才願意將鴿子放回，如不贖回鴿子，將
    會處理掉，最後匯款，但鴿子沒有回來，不認識丙○○等語屬實。其餘被害人除
    賽鴿在匯款後已飛回外亦在警訊中為相同之證詞，復有上開被害人乙○○、戊○○均匯款二千元、己○○匯款二千五百零一元、辛○○以庚○○名義匯款二千五
    百元、王菊新匯款二千零四元、丁○○匯款二千五百零二元之匯款單七張附於八
    十八年偵字第三三九三號第十一至十七頁卷可稽，與被告在上開郵局帳戶內收到
    之款項相同，有被告上開郵局帳戶資料一紙附於上開偵察卷第十一頁可按，是被
    告有恐嚇之故意，事證明確，上開被害人均陳稱係匯款後賽鴿才飛回，其中被害
    人乙○○之塞賽鴿未飛回，何以已匯款至被告帳戶？在查被告丙○○在警訊中：
    供稱郵局七筆存款為其妻陳色棉開立美容院賣出保養品之收入等情（見偵卷三三
    九三號第五頁背面），在審理中翻異前詞改稱：每隻鴿子以八百元向他人購得，
    被害人七人花錢向我買鴿子，旋改稱先放回鴿子，被害人答謝我才匯款，被害人
    心甘情願匯款等語，前後對照以觀，被告並不認識被害人七人，被害人亦不認識
    被告丙○○，何以心甘情願匯款作為答謝之用，是被告所辯避重就輕，先後不一
    ，與被害人所供述之與事實更不相符，所辯應不足採信。
二、被告於本院審理時供稱：戴有腳環訓練過之賽鴿四年前要三千五百元，其並養過
    鴿子，在三義購買時，販買者說山上抓到，購買時知悉賽鴿戴有不同的腳環，為
    不同人所有等情，顯見被告從賽鴿腳環知道所購買之賽鴿為不同之人之所有物，
    為不詳姓名之成年人在山上架網網住，竊取所得，為贓物，仍以每隻八百元低價
    購買，做恐嚇之用，以電話通知之方式通知賽鴿所有權人，匯款贖回，否則處理
    之，致被害人心生畏懼，有上開被害人七人於警局之指述可證，而被害人均匯款
    ，如前所述，是被告有贓物之認知明確，並有恐嚇之犯意，彰彰顯著，所辯為臨
    訟卸責之詞，不足採信。被告恐嚇及故買贓物之犯行，事證明確，洵堪認定。
三、核被告以故買贓物為手段，向被害人恐嚇索取賽鴿贖款之行為，係犯刑法第三百
    四十六條第一項之恐嚇取財罪及第三百四十九條第二項故買贓物罪。被告先後七
    次之恐嚇犯行，時間緊接，方法相同，觸犯構成要件相同之罪，顯係基於概括犯
    意為之，為連續犯，依刑法第五十六條之規定，以一罪論，並加重其刑。又被告
    所犯上開連續恐嚇及故買贓物二罪間，有方法結果之牽連關係，依刑法第五十五
    條規定，應從較重之恐嚇罪處斷。查被告所犯故買贓物之犯行，公訴人雖未起訴
    ，惟此部分與上開以起訴恐嚇取財部分有牽連之裁判上一罪關係，本院自得審究
    ，併此序明。爰審酌被告警訊時及偵審中飾詞狡辯，犯後態度不佳，犯罪之動機
    在意圖為自己不法所有取財、智識程度、手段係故買贓物達恐嚇取財目的、恐嚇
    七人所生危害等一切情狀，量處如主文所示之刑，以示懲儆。
四、公訴意旨另以被告於八十七年七月初，基於為自己不法所有之概括犯意，在不明
    地點架設大型網具，以竊取不特定人所有之賽鴿，惟此部分不能證明被告犯罪，
    此外複查無其他積極證據足資認定被告有竊盜犯行，原應為無罪之諭知，惟公訴
    意旨認此部分與前開有罪部分有裁判上一罪關係，爰不另為無罪之諭知，附此序
    明。
五、另移送意旨就丙○○於八十七年九月二十六日下午某時，基於竊盜之犯意聯絡，
    在苗栗縣三義鄉不詳地點山上竊取他人放飛訓練之鴿子七隻，與亦基於共同意圖
    為自己不法之所有之陳智偉共謀，由陳智偉（另案經本院判處恐嚇取財罪有期徒
    刑八月）於八十七年十月一日十二時許以電話通知鴿主林文俊，除告知林文俊按
    每隻賽鴿新臺幣 (下同)三千元之代價贖回及將贖款匯入陳智偉苗栗縣苑裡郵局
    山腳支局所開立帳號第101114之4號帳戶中，否則將賽鴿處理掉，致林文俊心生
    畏懼，匯款二萬一千元至陳智偉郵局帳戶內，因認被告丙○○涉有刑法第三百二
    十條第一項之竊盜罪嫌，惟此部分未經檢察官起訴，本院亦認無連續犯之裁判上
    一罪關係，不得審究，併此敘明。
六、據上論斷，應依刑事訴訟法第二百九十九條第一項前段、刑法第五十六條、第三
    百四十六條第一項、第三百四十九條第二項、第五十五條，罰金罰鍰提高標準條
    例第一條前段，判決如主文。
中      華      民      國      八十九     年     五    月      十一    日
                                      臺灣苗栗地方法院刑事庭
                                          法  官  張  珈  禎
右正本證明與原本無異。
如不服本判決，應於判決送達後十日內向本院提出上訴狀( 應附繕本 )，上訴於臺灣
高等法院台中分院。
                                          書記官  楊  慧  萍
中      華      民      國      八十九     年     五    月      十二    日
附錄論罪科刑法條
刑法第三百四十六條第一項
意圖為自己或第三人不法之所有，以恐嚇使人將本人或第三人之物交付者，處六月以
上五年以下有期徒刑，得併科一千元以下罰金。
刑法第三百四十九條第二項
搬運、寄藏、故買贓物或為牙保者，處五年以下有期徒刑、拘役或科或併科一千元以
下罰金。


司法院資訊處製作；財團法人民間司法改革基金會備份。
